# 请教陈版，企业并表相关问题

提问人：d_b 时间：2018-02-24 10:50:25
陈版，新年好！先给您拜个晚年， 2018 年真心祝愿您工作顺心，身体健康，阖家幸福！非常感谢您在论坛给予的指导和帮助，新的一年也还请您多多指教。也祝论坛里的各位老师和同仁们新年快乐！
问题背景：A公司持有B子公司100%的股权，B公司持有C合伙企业75%的LP份额，C合伙企业持有D公司52%的股权。A公司20×7年末以其自身股份换取D公司个人股东持有的D公司27%的股权，长期股权投资以D公司收益法确认的评估价值×27%入账。
请教陈版： 问题 1 ：20×8年 1 月份，A公司确认D公司权益法损益调整时，是否应以D公司合并报表的归母净利，调整可辨认净资产公允价值与账面价值差异后，按照27%确认损益调整？对于可辨认净资产是否可以仅将金额较大的固定资产、无形资产、递延收益科目的评估价值与账面价值差异进行调整，其他科目不予处理？ 问题 2 ：20×8年 2 月份，B公司受让C合伙企业另外 3 个LP17%的份额，至2 月末B公司共持有C合伙企业92%的份额。那么，20×8年 1 月份A公司层面间接持有D公司39%的股权（100%×75%×52%）+直接持有D公司27%的股权，共持有D公司66%的股权；20×8年 2 月份A公司层面间接持有D公司47.84%的股权（100%×92%×52%）+直接持有D公司27%的股权，共持有D公司74.84%的股权。C为合伙企业，B为LP，C公司未并表。那么D公司是否不能并表？ 问题 3 ：如果D公司不能通过上述形式并表，那么若能够通过拆基金等操作，由B公司直接持有D公司47.84%的股权（92%×52%），B公司不将D公司股权转让给A公司，对于A公司而言，是多次交易分步实现的非同一控制下的企业合并吗？D公司该以何种价值及形式并表？有没有一种可能将D公司按照账面价值并表？ 谢谢陈版！

回答人：chenyiwei
这个问题首先要明确：在 2017 年底收购D的27%股权之前，A是否已经通过B、C控制D？建议： 1 、取得C的合伙协议，关注其设立目的、投资决策机制、利润分享和亏损分担等关键条款； 2 、获取C对D的投资协议和D原先的公司章程，判断C持有D的52%股权能否实质控制D。 如果此前A已经通过B、C控制D，则此次直接取得D的27%股权属于收购少数股权，应按其公允价值计量，后续按成本法核算。只有当A在该次交易后仍不能控制D的情况下，其持有D的27%股权才采用权益法核算。不能仅仅因为A对D的直接持股比例小于50%就采用权益法核算。 总之要结合具体情况分析判断A何时取得对D的控制权。相应地，取得控制权的时间不同，会计处理也是有根本差异的。

提问人：d_b 时间：2018-02-26 11:53:23
谢谢陈版的回复，针对陈版的建议，得到以下相关信息： 1 、C合伙企业（ 1 ）投资目标为：对被投资载体进行股权和/或符合法律规定及/或全体合伙人另行约定的其他投资，从资本收益中为合伙人获取良好回报；（ 2 ）投资决策机制为：设立投资决策委员会，由 6名成员组成，任何投资项目之投资及退出必须经半数以上投资决策委员会成员通过表决；（ 3 ）利润分项和亏损分担为：按照各自的实缴出资比例，可分配收入按如下顺序分配：①返还LP出资额、②支付LP优先回报、③归还GP出资额、④超额收益80%按实缴出资比例分配给LP，20%分配给GP；亏损LP以其认缴出资额为限承担债务，GP承担无限连带责任。 2 、根据20×6年度审计报告C合伙企业已将D公司纳入并表范围，确认可以实际控制D。
根据C合伙协议的投资决策机制，投决会共 6 名成员，任何投资项目之投资及退出必须经半数以上投决会成员表决，B公司委派 3 名，未能控制C，也因上述条件，20×6年度C合伙企业未并入B公司合并报表。此外A公司于20×7年 10 月从集团公司受让B公司100%股权。即使C能够实际控制D，但B未能控制C，那么A公司在 12 月底前从D公司个人股东处受让其27%股权之前，应该是无法通过B、C实际控制D公司的吧？
回归正文中的 3 个问题，上述回复提供之条件是否足以解答？

回答人：chenyiwei
建议关注：B在C中持有75%的份额，且 3 楼的说明中并未提及C的合伙份额有优先、劣后等分层安排，应该是所有LP“同股同权”的，但为何愿意接受目前的在C的投资决策委员会中不过半的安排？GP及其派驻的投委会委员是否应看作B的代理人？其决策权是否应归属于B？B对C的控制权问题是本案例中的一个重要问题，务必谨慎考虑，对C的“权责不对等”的架构安排获取合理解释。 如果B确实不控制C，则A也不控制C和D，相应地： 问题 1 ：20×8年 1 月份，A公司确认D公司权益法损益调整时，应以D公司合并报表的归母净利，调整可辨认净资产公允价值与账面价值差异后，按照27%确认损益调整。至于是否可以简化处理，“仅将金额较大的固定资产、无形资产、递延收益科目的评估价值与账面价值差异进行调整，其他科目不予处理”，则取决于对重要性原则的运用和判断。 问题2 ：20×8年 2 月份，A是否已取得对C、D的控制权？我理解这种情况下A控制C、D的可能性已经很大。这种情况下应根据两次股权交易是否存在关联、是否属于“一揽子交易”相应确定非同一控制下合并在个别报表和合并报表层面的处理。

提问人：d_b 时间：2018-02-27 10:23:08
谢谢您的解答。从事实角度来看，B公司确实能够控制C，但基于合伙协议投决会决策需过半数的条款，理论上B是无法控制C的，而协议使得B公司“权责不对等”的具体原因我无从探究。中介机构也是基于理论判定B不能控制C因此未将其并表。如果按实质重于形式，A应该是能够控制C、D的，中介机构方面是否太过于谨慎？ 此外，两次股权交易判断应该不属于“一揽子交易”，A持有D公司27%股权根本目的是为了引入战投，个人股东以其持有的D公司27%入股A公司，而拆基金则是为了达到直接控制D公司的目标，后续如果B直接持有D公司47.84%的股权，加上A持有的27%股权，A与B公司分别按照权益法处理？那么是否在A合并层面实现多次交易分步实现的非同一控制下的企业合并？

回答人：chenyiwei
A取得对D控制权后，其直接持有的D的27%股权在个别报表层面也按成本法核算。不能用权益法。如确定两次交易无关联，则在A合并层面实现多次交易分步实现的非同一控制下的企业合并。

回答人：chenyiwei
建议你与中介机构讨论，将现有证据重新梳理一遍，考虑其他事实证据有无充分证明力，以确定是依据书面证据认定不控制，还是基于充分、适当的事实证据认定控制。